【裁判字號】    97,上更(一),325
【裁判日期】    980120
【裁判案由】    違反毒品危害防制條例
【裁判全文】
臺灣高等法院臺中分院刑事判決    97年度上更(一)字第325號
上  訴  人  臺灣臺中地方法院檢察署檢察官
上  訴  人
即  被  告  甲○○
                    （現羈押於臺灣臺中看守所）
選任辯護人  張淑琪律師
上列上訴人因被告違反毒品危害防制條例案件，不服臺灣臺中地
方法院96年度訴字第3544號中華民國97年4月9日第一審判決（起
訴案號：臺灣臺中地方法院檢察署96年度偵字第15917、23309號
），提起上訴，前經本院判決後，經最高法院發回更審，本院判
決如下：
    主  文
原判決關於販賣第三級毒品及定應執行部分均撤銷。
甲○○犯如附表一所示各罪，分別處如附表一所示之刑（含主刑
及從刑）。應執行有期徒刑捌年，如附表二編號１所示愷他命參
拾包及其外包裝塑膠袋參拾個、如附表二編號２至５所示之物品
均沒收；因販賣毒品所得共新臺幣伍仟元均沒收，如全部或一部
不能沒收時，以其財產抵償之。
    事  實
一、甲○○綽號「阿拉丁」、「小傑」、「阿昌」，明知愷他命
    （Ketamine，即俗稱K他命、褲子、沙子）、硝甲西泮（硝
    甲氮平，Nimetazepam，俗稱一粒眠，下稱一粒眠）為毒品
    危害防制條例第2條第2項第3款所管制之第3級毒品，不得非
    法販賣，竟因染有施用毒品惡習，為牟取抵癮所需購毒費用
    ，竟基於意圖營利而販賣第3級毒品之犯意，先向真實姓名
    年籍不詳、綽號「阿祥」之成年男子，販入第三級毒品愷他
    命、一粒眠等物（最後一次於民國96年6月初，在臺中市某
    處，以新台幣（下同）3萬元購入約50餘至60公克之愷他命
    ），再分別以其所有之0000 -000000號、0000-000000號等
    行動電話作為聯繫工具（其中0000-000000號門號約自96年6
    月初開始加入使用），由欲購買第三級毒品者，撥打前開行
    動電話號碼聯繫交易之時間、地點、數量及價格等事宜後，
    甲○○再依約前往交易，以此方式先後於如附表一所示之時
    、地，分別販賣第三級毒品愷他命予蕭惠丹、文嘉帆。嗣於
    96 年6月26日22時35分許，甲○○駕駛其表哥所有之馬自達
    廠牌、車牌號碼3885 -PS號自小客車，搭載不知情之羅志娟
    （另由檢察官為不起訴處分）攜帶第三級毒品愷他命，前往
    夏都汽車旅館交予蕭惠丹完成附表一編號5所示毒品交易行
    為後離去，於同日23時30分許，在臺中市○○路與東興路口
    遇警盤查，在其身上及自小客車內被扣得白色結晶體愷他命
    大小包共計30包（上開查扣之白色結晶體愷他命驗前總毛重
    66.23公克，取0.42公克鑑定用畢，驗餘65.81公克）、橙色
    圓形錠劑一粒眠共19顆（總淨重3.32公克，取其中3顆總重
    0.52公克鑑定用畢，驗餘16顆總重2.8公克）、淺咖啡色圓
    形藥錠愷他命共11顆（目錄誤記為搖頭丸，總淨重4.88公克
    ，取其中3顆總重1.33公克鑑定用畢，驗餘8顆總重3.55公克
    ），及供聯絡販賣第三級毒品使用之0000-000000號及0000-
    000000號手機（均含SIM卡）各1支，而查獲上情。
二、案經行政院海岸巡防署海岸巡防總局中部地區巡防局第三岸
    巡總隊移送及臺中市警察局第四分局報請臺灣臺中地方法院
    檢察署檢察官偵查起訴。
    理  由
壹、程序方面：
    被告甲○○於第一審法院判決有罪後，不服該判決，由鄭志
    明律師代為製作上訴狀（上訴人為被告甲○○），上訴於本
    院。惟被告並未依上開規定在上訴狀上簽名、蓋章或按指印
    ，而鄭志明律師復未表明係依刑事訴訟法第三百四十六條規
    定為被告之利益而上訴（見原審卷第8頁），經本院訊問被
    告97年4月18日是否確實有要上訴之意思，被告答稱「有的
    」，經當庭請被告在上訴狀上補正簽名，被告亦當庭補正完
    畢（本院卷第43頁），故被告在第二審上訴之程式自屬合法
    ，此合先敘明。
貳、證據能力之說明
一、被告之選任辯護人主張，證人蕭惠丹、文嘉帆於警詢中所為
    之陳述無證據能力。惟按被告以外之人（包括證人、鑑定人
    、告訴人、被害人及共同被告等）於檢察事務官、司法警察
    官或司法警察調查中所為之陳述，與審判中不符時，其先前
    之陳述具有較可信之特別情況，且為證明犯罪事實存否所必
    要者，得為證據，刑事訴訟法第159條之2定有明文。所謂「
    前後陳述不符」之要件，應就前後階段之陳述進行整體判斷
    ，以決定其間是否具有實質性差異，惟無須針對全部陳述作
    比較，陳述之一部分有不符，亦屬之。而所謂「較可信之特
    別情況」之情形，亦應就前後陳述時之各種外部情況進行比
    較，以資決定何者外部情況具有可信性。若陳述係在特別可
    信之情況下所為，則虛偽陳述之危險性即不高，雖係審判外
    陳述，或未經被告反對詰問，仍得承認其有證據能力。所稱
    「外部情況」之認定，如：1.時間之間隔：陳述人先前陳述
    是在記憶猶新的情況下直接作成，一般與事實較相近，事後
    即可能因記憶減弱或變化，致有不清晰或陳述不符之現象發
    生。2.有意識的迴避：由於先前陳述時被告未在場，是陳述
    人直接面對詢問警員所為陳述較為坦然；事後可能因陳述人
    對被告有所顧忌或同情，因而在被告面前較不願陳述不利被
    告之事實。3.受外力干擾：陳述人單獨面對檢察事務官或司
    法警察（官）所為之陳述，程度上較少會受到強暴、脅迫、
    詐欺、利誘或收買等外力之影響，其陳述較趨於真實。若被
    告在庭或有其他成員參與旁聽時，陳述人可能會本能的作出
    迴避對被告不利之證述，或因不想生事乃虛構事實而為陳述
    。4.事後串謀：目擊證人對警察描述所目睹情形，因較無時
    間或動機去編造事實，客觀上亦較難認與被告間有勾串情事
    ，其陳述具有較可信性。但事後因特殊關係，雙方可能因串
    謀而統一口徑；或事後情況變化，兩者從原先敵對關係變成
    現在友好關係等情形，其陳述即易偏離事實而較不可信。5.
    警詢或檢察事務官所作之偵查筆錄記載是否完整：如上開筆
    錄對於犯罪之構成要件、犯罪態樣、加重減輕事由或起訴合
    法要件等事實或情況，均翔實記載完整，自可推定證人之陳
    述，與事實較為相近，而可信為真實。法院應斟酌上列因素
    綜合判斷，亦應細究陳述人之問答態度、表情與舉動之變化
    ，此一要件係屬訴訟法事實之證明，以自由證明為已足，且
    應由主張此項證據之人證明。惟此僅係確定上開陳述有無證
    據能力而已，至該證據具有證據能力後，其證據力之強弱問
    題，仍待法院綜合全辯論意旨及調查證據所得，依法認定之
    。查，本件證人蕭惠丹及文嘉帆於警詢時均係證稱向被告購
    買愷他命，證人蕭惠丹於原審審理時亦證稱係向被告購買愷
    他命等語，與其於警詢時所述並無不同，故其警詢所述並不
    符刑事訴訟法第159條之2所定具有證據能力之要件。另證人
    文嘉帆於原審審理時，則否認係向被告購買，並改稱：係向
    綽號阿倫者購買，會以手機與被告電話聯繫詢問毒品來源，
    係曾在KTV目睹旁人拿愷他命出來時，被告亦在場但未施用
    ，遂詢問被告是否認識該出示毒品者等語，而有前後陳述不
    符之情形。本院審酌證人文嘉帆於警詢中之證述，除距案發
    日較近，當時記憶較深刻，可立即反應所知，不致因時隔日
    久而遺忘案情外；且其為上開證述時，較無來自被告同庭在
    場之壓力而出於虛偽不實之指證，或故為迴護被告之機會，
    因此所為之供述均較為具體明確，並參照下述之監察譯文及
    被告於原審羈押訊問時所為之陳述各情，應認其於警詢中所
    為之陳述，客觀上應具有較可信之特別情況，且為證明犯罪
    事實存否所必要，是依上開規定，文嘉帆於警詢之證言自有
    證據能力。
二、按被告以外之人於偵查中向檢察官所為之陳述，除顯有不可
    信之情況者外，得為證據，刑事訴訟法第159條之1第2項定
    有明文。偵查中對被告以外之人所為之偵查筆錄，或被告以
    外之人向檢察官所提之書面陳述，性質上均屬傳聞證據。惟
    現階段刑事訴訟法規定檢察官代表國家偵查犯罪、實施公訴
    ，依法其有訊問被告、證人及鑑定人之權，證人、鑑定人且
    須具結，而實務運作時，檢察官偵查中向被告以外之人所取
    得之供述證據，原則上均能遵守法律規定，不致違法取供，
    其可信度極高，職是，被告以外之人前於偵查中已具結而為
    證述，除反對該項供述得具有證據能力之一方，已釋明「顯
    有不可信之情況」之理由外，不宜以該證人未能於審判中接
    受他造之反對詰問為由，即遽指該證人於偵查中之陳述不具
    證據能力。查，本件證人羅志娟、文嘉帆、蕭惠丹於檢察官
    偵查中所為之陳述，均經具結，有結文附卷可稽（見偵1591
    7號卷一第8-11頁、偵15917號卷二第32-36頁、偵15901號影
    卷第14-16頁），且無證據證明上開證述有何顯不可信之情
    況，依上開說明，渠等於偵查中之證言自均具有證據能力。
三、按搜索，經受搜索人出於自願性同意者，得不使用搜索票。
    但執行人員應出示證件，並將其同意之意旨記載於筆錄，刑
    事訴訟法第131條之1定有明文。本件被告甲○○因遭警監聽
    查知甫完成毒品交易，經警於96年6月26日晚上11時30分在
    台中市○○路與東興路路口，對駕駛車號3885-PS自小客車
    之被告甲○○進行盤查時，經員警表明身分後，得甲○○之
    同意，對甲○○身體及所駕駛之車輛進行搜索，並扣得如附
    表二所示之物，有中部地區巡防局台中機動查緝隊經受搜索
    人甲○○同意並簽名捺印之搜索扣押筆錄在卷可按（見警卷
    第21-25頁），依前開規定，上開搜索自無違法，則依上開
    搜索所取得如附表二所示之物，自均具有證據能力。
四、按有事實足認被告或犯罪嫌疑人有最輕本刑為3年以上有期
    徒刑之罪嫌，並危害國家安全或社會秩序情節重大，而有相
    當理由可信其通訊內容與本案有關，且不能或難以其他方法
    蒐集或調查證據者，得發通訊監察書，前項通訊監察書，偵
    查中由檢察官依司法警察機關聲請或依職權核發，審判中由
    法官依職權核發，修正前通訊保障及監察法第5條第1項第1
    款、第2項定有明文。查本案係經司法警察人員，以被告涉
    嫌販賣第三級毒品罪，危害社會秩序情節重大，並有相當理
    由可信其通訊內容與本案有關，難以其他方法蒐集或調查證
    據為由，而向臺灣臺中地方法院檢察署聲請核發通訊監察書
    後，據以對門號0000000000號等行動電話實施通訊監察，有
    臺灣臺中地方法院檢察署檢察官通訊監察書附卷可參，而通
    訊監聽譯文係司法警察合法監聽電話錄製之錄音帶聽譯所得
    ，且未經檢察官、被告及其選任辯護人爭執其證據能力，又
    查無其他不法之情狀，足認得作為本案之證據。
參、實體之說明：
一、訊據上訴人即被告（下稱被告）甲○○矢口否認有何販賣第
    三級毒品之犯行，辯稱：伊與蕭惠丹是合買，也有互相請客
    （即無償轉讓愷他命），伊兩次請蕭惠丹愷他命的地點，一
    次是為警查獲當天在夏都汽車旅館，另一次時間及地點忘記
    了；又伊與文嘉帆不熟，僅在嘉年華ＫＴＶ見過一次面，並
    無販賣毒品予文嘉帆云云。惟查：被告於96年6月27日內勤
    檢察官偵查中已先坦承有於6月26日當天及之前交付毒品愷
    他命予蕭惠丹無訛，繼於同日由檢察官聲請羈押而於原審羈
    押訊問時亦坦白承認有多次交付毒品愷他命予「蜜」即蕭惠
    丹，其中1次是6月26日在太原路的夏都汽車旅館，並表示價
    格係按所購買之價格加一點向蕭惠丹收取等情不諱（見偵15
    917號卷一第5-6頁、原審聲羈卷第5頁），再查：
(一)被告於附表一編號1、5所示時、地，販賣愷他命2次予蕭惠
    丹之犯罪事實：
１、業據證人蕭惠丹於96年6月27日偵查中證述：伊向被告買過
    毒品，都是買愷他命，第1次是在3、4個月前向被告買愷他
    命1,000元，伊以手機0000-000000打被告的電話，交貨地點
    是在七期那邊的沐蘭汽車旅館，一手交錢一手交貨；第2次
    就是這一次，地點是在夏都汽車旅館，以同樣的方式聯絡，
    也是跟被告買1,000元，伊都叫被告「阿拉丁」，這次大概
    在6月26日晚上9點至10點的時候打電話給被告，伊跟被告說
    伊在哪裡，被告就自動送過來，1,000元伊還沒給被告，被
    告說以後再算等語（見偵15901號影卷第14-15頁）；於原審
    審理時亦具結證稱：伊是經朋友介紹認識被告，向被告買過
    2 、3次愷他命，與被告碰面除毒品原因外，並不曾與被告
    聯絡，最後1次有沒有給錢，伊目前已記不清楚了，但偵訊
    時距離案發時間相隔較近，應以偵訊當時證述為準等語明確
    （見原審卷第106-111頁），核與被告於原審羈押訊問時所
    述大致相符，且警方查獲被告後，隨即循線在夏都汽車旅館
    查獲甫向被告購得愷他命之蕭惠丹，亦與被告及蕭惠丹所述
    情節相符。
２、證人蕭惠丹以其持用之0000-000000號行動電話，分別撥打
    被告所使用之0000-000000號及0000-000000號行動電話，其
    對話內容如下：
    於96年6月26日19時17分起，蕭惠丹與被告所使用之0000-00
    0000號行動電話之對話內容：（見偵15917號卷一第267頁）
    「A（代表被告）：喂! 哈囉。
      B（代表蕭惠丹）：我在夏都汽車旅館。
      A：喔 好 到了打電話給你。
      B：多久到。
      A：一樣半個鐘頭。
      B：好 我等你。
      .....
      A：喂 美女又怎麼了
      B：有沒有藍色小藥丸
      A：沒有。
      B：能不能跟朋友借一下,一位朋友需要
      A：沒有 最近都沒有
      B：最近都沒有唷 夏都等你唷!
      A：好。」
    於96年6月26日22時13分起，蕭惠丹與被告所使用之0000-00
    0000號行動電話之對話內容：（見偵15917號卷一第254-255
    頁）
    「A（即被告）：喂!妳有打給我喔
      B（即蕭惠丹）：對啦 我要強強滾的
      A：我沒有 要明天啦。
      B：威而鋼要等那麼久喔
      A：對啊。
      ...
      A：妳在那裡
      B：夏都
      A：喔 好啦
      B：多久會到
      A：十分鐘。
      B：喔 好啦
      ...
      B：喂
      A：到了。
      B：好。」
    以上通訊監察譯文，經證人蕭惠丹於原審審理時逐一閱覽，
    並具結證稱係為向被告購買愷他命所撥打的（原審卷第110-
    111），佐以證人羅志娟於檢察官偵查中及原審審理時亦均
    具結證稱：伊和被告到夏都汽車旅館後，蕭惠丹就上來坐到
    汽車後座，問被告有無新的東西，被告就說沒有，被告就交
    K他命給她，應該有2包，是用夾鏈袋裝的，伊確定被告有拿
    2包K他命給蕭惠丹等語（見偵15917卷一第8-9頁、原審卷第
    127頁)，足證證人蕭惠丹上開偵訊所證情節及於原審證述雙
    方聯絡方式等與監聽譯文均相符合。況被告於為警查獲後，
    經檢察官向原審法院聲請羈押，被告於原審法官羈押訊問時
    亦坦白承認：伊有將K他命拿給一個叫「蜜」...，「蜜」是
    打電話跟伊聯絡，伊再拿過去給她。「蜜」的話是收新臺幣
    800至1,000元，每次約1公克左右，「蜜」跟伊買過3次，昨
    天（指96年6月26日）是在太原路的夏都汽車旅館……等語
    （見聲羈卷第5頁、本院前審卷第79頁正反面），亦與證人
    蕭惠丹上開證述大致吻合。益徵證人蕭惠丹於偵查中及原審
    審理時所證非虛。
３、被告於原審審理時雖辯稱：伊與證人蕭惠丹係合資或代其購
    買愷他命云云，於本院辯稱：伊是請（即免費提供）蕭惠丹
    Ｋ他命兩次云云。惟查，證人蕭惠丹於上開偵訊及原審審理
    時證述伊係向被告購買愷他命，且依上開通訊譯文亦無提及
    蕭惠丹有與被告合資或曾委託被告代為購買毒品之情事，參
    諸被告於原審羈押訊問時，對於毒品來源已供稱係在老虎城
    向別人購得，5、60公克約3萬元，及對於販售與「蜜」之愷
    他命價格，係每1公克800元至1000元等語，足見被告販入之
    愷他命價格，每公克約為500元至600元，其以每公克800元
    至1000元之價格售予蕭惠丹，確有營利之意圖，且已獲得相
    當之利益甚明。
４、又被告於原審羈押訊問時供述交付愷他命予蕭惠丹之次數雖
    為3次，與證人蕭惠丹於原審審理時所證述之2、3次略有不
    同，然觀諸被告供稱曾於遭查獲前一日即96年6月25日在漢
    口路嘉年華ＫＴＶ附近蕭惠丹住處販賣1次愷他命予蕭惠丹
    （原審聲羈卷第5頁），惟被告所有之行動電話，自96年6月
    14日起即遭檢警監聽，有台灣台中地方法院檢察署通訊監察
    書在卷可參，依監聽譯文並無被告於96年6月25日與蕭惠丹
    之通訊內容可知，被告此部分自白尚無其他證據足以佐證，
    依罪疑惟有利於被告之刑事訴訟原則，本院認定被告販賣第
    三級毒品愷他命予蕭惠丹之次數應為2次。證人蕭惠丹所證
    述之次數，雖有2、3次之差異，然觀諸證人蕭惠丹對其於被
    查獲前3、4個月曾在沐蘭汽車旅館，以與在夏都汽車旅館查
    獲當天相同方式，向被告購買愷他命1000元之時間、地點及
    價格均證述詳實，故其所證應堪採信，即認被告僅於附表一
    編號1、5所示時地，販賣毒品愷他命予蕭惠丹共2次，且其
    中編號5之販毒款項1000元，尚未向蕭惠丹收取即為警查獲
    ，此亦經證人蕭惠丹及羅志娟證述在卷，已詳述如前。被告
    否認此部分犯行，顯係畏罪卸責之詞，自不足採。
(二)被告於附表一編號2、3、4所示時、地，販賣愷他命3次予文
    嘉帆之犯罪事實：
１、被告雖否認曾販賣毒品予綽號「蚊子」之文嘉帆，辯稱：伊
    僅在嘉年華KTV與文嘉帆見過一次面，是伊施用愷他命時，
    文嘉帆曾自己拿去施用，並未向其收錢云云。惟查，證人即
    綽號「蚊子」之文嘉帆於檢察官偵查中已具結證稱：確實是
    被告賣毒品給伊的，被告開馬自達的房車，警局所提示之照
    片，確實係販賣毒品給伊之人，伊向被告買過3次愷他命，
    最後1次是通訊監察譯文那個時間買的，交毒品的地點是黎
    明路的麥當勞外面靠後門往社區那邊，當時麥當勞已經關了
    ，時間大概是凌晨，伊跟被告買了愷他命1包1,000元，是被
    告開馬自達的自小客車來交毒品，伊當時給被告買愷他命的
    錢1,000元，再往前1次是96年5月中旬，買愷他命2包共2,00
    0元，交毒品的地點也是麥當勞（按此部分交易地點依文嘉
    帆於警詢所述，係台中市錢櫃KTV前〔參警卷第9頁〕，本院
    審酌被告歷次所供其販賣予文嘉帆3次，地點係在麥當勞，
    其於警詢時特別提及第2次是在臺中市錢櫃KTV前，顯然此部
    分應有特別深刻之印象方如此，並參諸文嘉帆另有提及被告
    曾販賣伊1次搖頭丸，地點亦係在黎明路麥當勞前〔警卷第
    12頁〕，此部分或因無其他證據佐證致未經檢察官起訴，惟
    亦可認被告似有將此2者販賣地點弄混之虞，故被告第2次販
    賣愷他命予文嘉帆之地點，自以其於警詢所述之地點即臺中
    市錢櫃KTV前較可採信，併此敘明），時間應該都是凌晨，
    再往前1次是96年3、4月間，詳細時間伊忘了，交毒品一樣
    是在麥當勞這個位置，時間也是凌晨，買愷他命1包1,000
    元等語明確（見偵15 917號卷二第32至35頁），並有臺灣臺
    中地方法院檢察署自96年5月31日上午10時起至同年6月29日
    上午10時止監聽被告所使用之0000-000000號行動電話，其
    中有關被告與文嘉帆所使用之0000-000000號行動電話之通
    訊監察譯文，及臺灣臺中地方法院檢察署96年中檢輝發聲監
    續字第783號通訊監察書在卷可稽（見偵15917號卷一第259
    頁、本院前審卷第36-37頁）。
２、關於被告與證人文嘉帆間上開監聽譯文內容，被告雖表示忘
    記當時談話的意思，然並未否認上開譯文係伊與文嘉帆之對
    話內容，該監聽譯文內容為「
    A（即被告）：喂! 在哪裡？
    B（即文嘉帆）：黎明路的麥當勞  應該在你附近吧
    A：沒有  我人現在在很遠  在北屯這邊  妳稍微等我一下
    B：要多久  我沒有吃安眠藥  想睡覺
      ...
    B：那如果這個  那個的方面要多少？
    A：這個不要問我  這個見面再講
    B：喔  那我再打給你
    A：妳是要我忙完直接過去  還是等妳打電話給我
    B：我看怎樣再打給你
    A：好
    ...
    A：喂
    B：不用了
    A：我想說我再十分鐘就會到了
    B：是唷  可是價錢差很多
    A：喔  好  掰掰」，
    證人文嘉帆於警詢中即證稱：該監聽譯文所載的內容，是伊
    要向綽號「阿傑」該男子（即被告）買愷他命，0000-00000
    0號行動電話是「阿傑」的，伊向被告買過3次，都是買愷他
    命，第1次是在黎明路麥當勞前，第2次在臺中市錢櫃KTV前
    ，第3次是在黎明路麥當勞前，都是用伊行動電話0000-0000
    00號撥打被告0000-000000號行動電話聯絡，向被告購買毒
    品……等語明確（見臺中市警察局第四分局中分四偵第0000
    000000號刑案偵查卷第8、9頁），並指認被告之彩色正、側
    面照片無誤（同上警卷第17頁），且證人文嘉帆於偵查中經
    具結後，除仍證稱伊在臺中市警察局第四分局有指證販賣毒
    品給伊的人，確實是被告沒有錯外，並表示因伊在警察局看
    過很多次，是被告沒錯，他開馬自達的房車，之前在火車站
    前面以前的金沙大樓16樓滾石PUB跳舞認識被告的，認識後
    被告以為伊有碰這個東西，後來聊天聊到，伊才知道被告有
    在賣毒品，之後伊有1次想到曾在PUB施用毒品，就知道要跟
    被告買毒品等語，並表示上開監聽譯文確實係伊與綽號「阿
    傑」、「阿昌」之甲○○之交談等語，且於檢察官再度提示
    上開通訊監察譯文，及被告於警局所拍攝之彩色正、側面照
    片供證人文嘉帆指認時，其仍明確證稱該譯文交談對象即為
    照片中之人即被告等語，亦有證人文嘉帆簽名捺印之指認彩
    色照片在卷可稽（見偵15917號卷二第34、27頁），且其所
    供被告係駕駛馬自達廠牌之自用小客車前來交易，亦與被告
    為警查獲時所駕駛之自用小客車係馬自達廠牌相符，況施用
    第三級毒品本不為罪，證人文嘉帆自亦無任意攀誣被告以獲
    減輕其刑之必要，其所為上開證述應堪採信。而證人文嘉帆
    對於上開監聽譯文內談及『可是價錢差很多』之原因，亦據
    證稱：是因為被告跟伊說要找他的話就是900元，因為以前
    在PUB聽到被告說的價錢跟他後來要賣給伊的價錢不一樣，
    伊直接跟被告說不用了，本來說算了，後來就想說好吧，反
    正也不常跟被告拿毒品，就算了，但是被告後來有打電話給
    伊，說還是要1,000元的價錢，問伊要不要，伊後來還是跟
    被告買了，交易地點跟之前的一樣等語（見偵15917號卷二
    第34頁），可知證人文嘉帆對其於警偵訊時所證伊購買毒品
    之對象，即為以0000-000000號行動電話與伊使用之0000-00
    0000號行動電話聯絡而遭監聽之被告，並無誤認之情事存在
    ，至為明確。審酌本件證人文嘉帆於警、偵訊證述認識被告
    、購買毒品之過程等情節明確詳實，復經檢察官多次請其確
    認販賣愷他命給伊之人是否為被告，證人文嘉帆均明確指認
    被告無訛，並有證人文嘉帆與被告行動電話之通訊監察譯文
    1 份附卷可稽，且證人在警偵訊時所指認之照片，係被告在
    警局所拍攝之彩色照片，亦有證人文嘉帆指認時經簽名捺印
    之照片在卷可考，並無提供黑白色且影像不清晰之照片供證
    人文嘉帆指認之情事，益見證人文嘉帆當無誤認販賣第3級
    毒品愷他命予伊之人之可能。證人文嘉帆於原審審理時，雖
    改稱伊3次購買第三級毒品愷他命，均係向綽號「阿倫」之
    人購買的，伊在警、偵訊時證稱並指認係向被告購買第3級
    毒品愷他命，是因當時指認之照片為黑白照片，伊記錯了，
    當時伊太緊張了云云，顯係事後為迴護被告而翻異前供所為
    不實之證述，自無足採信。選任辯護人雖質疑文嘉帆於警詢
    係以一對一或提示被告單一照片令其辨認之方式進行指證，
    認指認程序難謂適法，惟查，我國刑事訴訟法並未對指認程
    序有何具體規定，且本件被告亦不諱言其之前曾在嘉年華KT
    V與文嘉帆見過面，顯然文嘉帆並非未曾與被告謀面而隨意
    指證，且證人文嘉帆於警偵訊所證，共向被告購買過3次毒
    品，最後1次向被告購買毒品之時間係96年6月6日，距其於
    96年9月27日之指認，亦不過3個多月，況證人在警偵訊時所
    指認之照片，係被告在警局所拍攝之彩色照片，亦有證人文
    嘉帆指認時經簽名捺印之照片在卷可稽，難認證人文嘉帆有
    誤認販賣第3級毒品予伊之人即係被告之可能，或其指認程
    序有何違法之處，亦併此敘明。
(三)再查，邇來政府查緝毒品之施用或販賣執法甚嚴，使各類毒
    品均益趨量微價高，販賣者率有暴利可圖；又販賣毒品者，
    非可公然為之，亦無公定之價格，不論任何包裝，均可任意
    分裝增減分量，而每次買賣之價量，亦可能隨時依雙方間之
    關係深淺、資力、需求量及對行情之認知、來源是否充裕、
    查緝是否嚴緊，購買者被查獲時供述購買對象之可能性風險
    之評估等，因而異其標準，並機動調整，非可一概而論，販
    賣之利得除經坦承犯行或價量俱臻明確外，委難察得實情，
    販賣之人從價差或量差中牟利方式雖異，其意圖營利之非法
    販賣行為則一。本件被告否認販賣毒品犯行，且上開證人亦
    不知被告販入毒品之成本為何，致無法查得販賣之實際利得
    ，惟依被告於原審羈押訊問時，曾坦承96年6月初購入之毒
    品愷他命係向他人以3萬元一次買進50餘至60公克之量，換
    言之，每公克平均單價約500元至600元，被告既將所購入之
    毒品，於附表一編號1至5所示時地，以每公克1000元之價格
    販售與蕭惠丹、文嘉帆，且坦承係按原本價格加一點出售他
    人，又被告與蕭惠丹、文嘉帆均非至親，當無可能屢屢甘冒
    重典，於附表一所示各次毒品交易時地，依購入價格將毒品
    轉售予蕭惠丹及文嘉帆而毫無利得，此為合理之認定，可知
    被告確有營利之意圖，且已獲得相當之利益，要無疑義。
(四)又被告遭查獲後，除在所駕駛之自小客車上扣得白色細晶體
    愷他命8包、橙色圓形錠劑一粒眠19顆，並在身上扣得白色
    細結晶體愷他命5包（其中1包內置放18小包），及註記為「
    搖頭丸」之淺咖啡色圓形錠劑愷他命11顆，有扣押物品清單
    及照片在卷可按（見警卷第24-25頁、偵15917號卷一第240-
    243頁），且上開扣案之30包（查扣時原為13包，因其中1包
    內分為18小包，故合計30包）白色細晶體（驗前總毛重66.2
    3公克，取其中0.42公克鑑定用罄），經送驗結果檢出第3級
    毒品愷他命（Ketamine，又稱K他命）成分，純度約36%。而
    查扣之19顆橙色圓形藥錠（驗前總淨重3.32公克，取其中3
    顆共重0.52公克鑑定用罄，總餘16顆共重2.80公克)，經送
    驗結果檢出第3級毒品硝甲西泮（硝甲氮平，Nimetazepam
    ，俗稱一粒眠）成分，純度約5%。又扣案之11顆淺咖啡色圓
    形藥錠（驗前總淨重4.88公克，取其中3顆共重1.33公克鑑
    定用罄，總餘8顆共重3.55公克）經送驗結果，檢出第3級毒
    品愷他命（Ketamine，又稱K他命）、毒品先驅原料去甲麻
    黃（新麻黃）（Pheny lpropanolamine、Norephedrine）等
    成分。其中愷他命純度約13%，去甲麻黃純度約6.9%，有內
    政部警政署刑事警察局96年8月22日刑鑑字第096111249號鑑
    定書及本院前審勘驗筆錄在卷可憑（見偵15917號卷二第18-
    19頁、本院前審卷第152頁）。
(五)綜上所述，足認被告確有如附表一所示販賣第3級毒品愷他
    命予蕭惠丹、文嘉帆之犯行無訛，其否認犯行所辯，顯係畏
    罪卸責之詞，並無足採。本件事證明確，被告犯行堪予認定
    。
二、按愷他命、硝甲西泮均屬毒品危害防制條例第2條第2項第3
    款所定第3級毒品。核被告如附表一編號1至5號所示之行為
    ，均係犯毒品危害防制條例第4條第3項之販賣第3級毒品罪
    。又毒品危害防制條例，就第3級毒品，僅就販賣及意圖販
    賣而持有，始有刑事處罰（同條例第4條第3項、第5條第3項
    參照）。至單純持有第3級毒品，則未設刑罰，自不為罪。
    是被告販入毒品愷他命後進而持有，就其持有部分，自屬不
    罰，不另論罪，併此敘明。又94年2月2日修正公布，於95年
    7月1日施行之刑法，基於刑罰公平原則之考量，杜絕僥倖之
    犯罪心理，並避免易致鼓勵犯罪之誤解，已刪除第56條連續
    犯之規定。行為人反覆實行之犯罪行為茍係在刑法修正施行
    後者，因法律之修正已生阻斷連續犯之法律效果，除認應合
    於接續犯、繼續犯、集合犯等實質上一罪關係而以一罪論處
    外，基於一罪一罰之刑罰公平性，自應併合處罰。而刑法上
    所謂集合犯是指立法者所制定之犯罪構成要件中，本就預定
    有數個同種類之行為將反覆實行之犯罪而言，是將各自實現
    犯罪構成要件之多數行為，解釋為集合犯而論以一罪；是以
    對於集合犯，必須從嚴解釋，以符合立法者之意向。所謂集
    合犯，係指數犯罪構成要件中，本即預定有數個同種類之行
    為將反覆實行，雖其特質為行為含有反覆實行複數行為而評
    價為包括一罪，但並非其所有反覆實行之行為，皆一律認為
    包括一罪，仍須從行為人之主觀犯意，自始係基於概括性，
    行為之時、空上具有密切關係，且依社會通念，認屬包括之
    一罪為合理適當者，始足當之，否則仍應依實質競合予以併
    合處罰。犯罪是否包括一罪之集合犯，客觀上，應斟酌其法
    律規定文字之本來意涵、實現該犯罪目的之必要手段、社會
    生活經驗中該犯罪實行常態及社會通念等；主觀上，則視其
    是否出於行為人之一次決意，並秉持刑罰公平原則，加以判
    斷（最高法院96年度台上字第1168、1850、3531、4969號等
    判決要旨參照)。本件被告意圖營利而販賣毒品愷他命計5次
    之行為，均為實現牟利之犯罪目的而為，依吾人之生活經驗
    ，其犯罪之實行，固以反覆、繼續為常態，然其販賣之時間
    ，自96年3、4月起，迄96年6月26日止，長達2、3個月，販
    賣地點在台中市沐蘭汽車旅館、夏都汽車旅館、錢櫃KTV 前
    及黎明路麥當勞附近社區等處，販賣對象則包括蕭惠丹及文
    嘉帆2人，難認係出於一次犯意之決定，況此類綿延數月，
    異時、異地且異其對象之販賣毒品行為，依社會通念，殊難
    認以評價為一罪為適當，再者，被告多次販賣毒品，致該毒
    品氾濫，嚴重危害國人身心健康之犯罪結果，評價為集合犯
    之包括一罪，難謂符合法律規範本質，更與刪除連續犯之修
    法意旨相違，自不得認僅成立集合犯之包括一罪。是被告所
    為5次販賣第3級毒品罪，犯意各別，應予分論併罰。
三、原審判決關於販賣第三級毒品部分，認被告罪證明確，予以
    論罪科刑，固非無見，惟查：(1)、原審就扣案如附表二編號
    4、5所示供販賣第三級毒品對外聯繫使用之行動電話，均未
    於被告所犯販賣第三級毒品罪刑項下諭知沒收；如附表二編
    號1至3所示第三級毒品亦未於被告所犯附表一編號4、5所示
    販賣第三級毒品罪刑項下諭知沒收，均僅於定應執行刑時併
    為諭知沒收，顯有失當；(2)、原判決認定被告於96年6月26
    日19時19分許，在台中市○○路○段68號夏都汽車旅館前販
    賣愷他命予蕭惠丹（即原判決附表一編號5.部分），並引用
    被告與蕭惠丹於「96年6月26日19時17分」、「96年6月26日
    22時13分」之電話通聯紀錄（見原判決第4頁第23至25行）
    ，則於各該時間雙方既尚在聯絡買賣事宜，且依被告與蕭惠
    丹於同日22時13分許之通聯內容，被告斯時尚未到達夏都汽
    車旅館，則能否謂被告販賣之時間係於96年6月26日19時19
    分許，即有疑義，應以其於同日22時13分許之通話中所述再
    10 分鐘就會抵達之同日22時30分許較與事實相符。本件被
    告上訴意旨仍以前詞否認犯行，指摘原判決不當，為無理由
    ，已詳述如前；檢察官上訴意旨略以：「原審依毒品危害防
    制條例第四條第三項之規定，予以分別論處有期徒刑五年六
    月之罪刑，則依此刑度累計結果，其宣告刑共計為有期徒刑
    二十七年六月，然原審竟僅量處應執行有期徒刑八年，顯然
    有所違誤，非但與九十五年七月一日施行之新刑法廢除連續
    犯改採一罪一罰之意旨相違，且與本件被告所為五次販賣第
    三級毒品犯行對社會治安所造成之危害，被告犯後毫無悔悟
    之態度相較，亦有嚴重之失衡情形，原審復未合理交代理由
    為何，尚難認判決妥適，亦與公平正義未合。」等語，指摘
    原審定應執行刑部分有所不當。惟按，刑法第51條第5款規
    定：「數罪併罰，分別宣告其罪之刑，依下列各款定其應執
    行者：……五、宣告多數有期徒刑者，於各刑中之最長期以
    上，各刑合併之刑期以下，定其刑期。但不得逾三十年。」
    本案原審量處被告各次販賣第三級毒品罪各有期徒刑五年六
    月，合併之刑期為有期徒刑二十七年六月，原審定應執行有
    期徒刑八年，係在法定範圍之內，且查，被告雖一共5次販
    賣第三級毒品，惟其販賣對象僅蕭惠丹、文嘉帆2人，實際
    所得金額僅5千元（最後1次1000元尚未收取），所販賣者又
    係成癮性較低之第三級毒品，所生危害尚非極為嚴重，則原
    審定應執行有期徒刑8年，亦難認有何失當之處，檢察官以
    此理由提起上訴，雖亦無理由，惟原審判決既有上開可議之
    處，仍屬無可維持，應由本院將原審判決關於販賣第三級毒
    品及定應執行部分均撤銷改判。爰審酌被告明知施用毒品有
    害身心健康，竟貪圖販賣戕害身心之愷他命以牟取小利，無
    視愷他命足以造成施用者心理依賴性，進而影響社會治安，
    惟念及其販賣第三級毒品愷他命之數量、金額均不多、所生
    危害之程度，及犯罪後否認犯行之態度等一切情狀，分別量
    處如主文第2項所示之刑。並考量被告雖一共5次販賣第三級
    毒品，惟其販賣對象僅蕭惠丹、文嘉帆2人，實際所得金額
    僅5千元（最後1次1000元尚未收取），所販賣者又係成癮性
    較低之第三級毒品，所生危害尚非極為嚴重，仍定其應執行
    刑為有期徒刑8年。
四、依毒品危害防制條例第2條第2項規定，毒品依其成癮性、濫
    用性及對社會危害性分為4級，並就製造、運輸、販賣、意
    圖販賣而持有、以非法方法使人施用、引誘他人施用及轉讓
    不同品項之毒品等行為，分別定其處罰。至施用或持有第3
    、4級毒品，因其可罰性較低，故未設處罰之規定，僅就施
    用及持有第1、2級毒品科以刑罰。惟鑑於第3、4級毒品均係
    管制藥品，特於同條例第11條之1明定無正當理由，不得擅
    自持有；第18條第1項後段復規定查獲之第3、4級毒品，無
    正當理由而擅自持有者，沒入銷燬之。從而，依同條例第18
    條第1項後段應沒入銷燬之毒品，專指查獲施用、持有第3、
    4級毒品而言；倘係查獲製造、運輸、販賣、意圖販賣而持
    有、以非法方法使人施用、引誘他人施用或轉讓第3、4級毒
    品，既屬同條例相關法條明文規定處罰之犯罪行為，即非該
    條項應依行政程序沒入銷燬之範圍。又同條例第19條第1項
    所定「供犯罪所用或因犯罪所得之物」，係指犯第4條至第9
    條、第12條、第13條或第14條第1項、第2項之罪所用或所得
    之物，不包括毒品本身在內，是尚不得援用此項規定為第3
    、4級毒品之沒收依據。以犯第4條第3項販賣第3級毒品罪為
    例，第3級毒品本身為其販賣之標的，非屬供「販賣第3級毒
    品所用之物」；必係遂行販賣該毒品使用之物，始屬「供犯
    罪（犯第4條第3項之販賣第3級毒品罪）所用之物」，其理
    至明。又同條例對於查獲之製造、運輸、販賣、意圖販賣而
    持有、以非法方法使人施用、引誘他人施用及轉讓第3、4級
    毒品之沒收，並無特別規定，如其行為已構成犯罪，則該毒
    品即屬不受法律保護之違禁物，應回歸刑法之適用，依刑法
    第38條第1項第1款之規定沒收之（最高法院95年度台上字第
    5252號判決參照）。另扣案如附表二編號1所示白色細晶體
    愷他命之外包裝，既係用以包裹毒品，防其裸露、潮濕，便
    於運輸及販賣，自係供販賣毒品所用之物（最高法院88 年
    度台上字第5032號、91年度台上字第2062號判決要旨參照）
    。本件扣案如附表二編號1所示之愷他命30包、編號2所示一
    粒眠、編號3所示愷他命，均屬違禁物，且被告自承係於96
    年6月初購入（警卷第4頁），應為如附表一編號4、5所示販
    毒剩餘之毒品，應依刑法第38條第1項第1款規定，於該二罪
    刑項下宣告沒收；扣案如附表二編號1所示之包裝塑膠袋30
    個，係被告所有供該2次販賣第3級毒品所用之物；另扣案如
    附表二編號4、5所示之物，均係被告所有，業據被告供承在
    卷，且上開扣案手機係供被告犯如附表一所示販賣第3級毒
    品聯絡所用之物，業經證人蕭惠丹、文嘉帆證述在卷，並有
    監聽譯文附卷可稽，又附表二編號5所示之0000-0000 00號
    門號，被告表示約於96年6月初開始使用，可知被告於如附
    表一編號1至3所示於96年3月至5月間所為販賣第三級毒品時
    所使用之行動電話，應係持附表二編號4所示門號，自仍應
    依同條例第19條第1項之規定，分別於各該次罪刑項下諭知
    沒收。另扣案如附表二編號6號所示之行動電話，非屬證人
    蕭惠丹、文嘉帆指證被告販毒時所使用之行動電話，難認係
    被告供販毒所用，爰不為沒收之諭知。又按犯第4條之罪者
    ，因犯罪所得之財物沒收之，如全部或一部不能沒收時，追
    徵其價額或以其財產抵償之，毒品危害防制條例第19條第1
    項定有明文。本件被告因販賣第3級毒品愷他命之犯罪所得
    合計為5,000元，應依前開法條之規定宣告沒收，如全部或
    一部不能沒收時，則以其財產抵償之。
五、據上論斷，應依刑事訴訟法第369條第1項前段、第364條、
    第299條第1項前段，毒品危害防制條例第4條第3項、第19條
    第1項，刑法第11條、第38條第1項第1款、第51條第5款，判
    決如主文。
本案經檢察官李斌到庭執行職務。
中    華    民    國    98    年    1    月    20     日
            刑事第十庭  審判長法  官  林  照  明
                              法  官  蔡  名  曜
                              法  官  郭  瑞  祥
以上正本證明與原本無異。
如不服本判決應於收受送達後十日內向本院提出上訴書狀，其未
敘述上訴之理由者，並得於提起上訴後十日內向本院補提理由書
（均須按他造當事人之人數附繕本）「切勿逕送上級法院」。
                              書記官  李  妍  嬅
中    華    民    國    98    年    1    月    20     日
附表一
┌──┬────┬────────┬────┬────┬──────┬──┐
│編號│時間    │ 犯  罪  方  式 │犯罪所得│所犯罪名│處        刑│備註│
├──┼────┼────────┼────┼────┼──────┼──┤
│ 1  │96年3、4│由蕭惠丹以其所有│1,000元 │販賣第三│處有期徒刑伍│    │
│    │月間某日│之0000-000000號 │        │級毒品罪│年陸月，扣案│    │
│    │        │行動電話與甲○○│        │        │如附表二編號│    │
│    │        │所有之0000-00000│        │        │4所示之物沒 │    │
│    │        │2號行動電話聯繫 │        │        │收，未扣案因│    │
│    │        │，向甲○○購買1,│        │        │販賣第三級毒│    │
│    │        │000元之第3級毒品│        │        │品所得新臺幣│    │
│    │        │愷他命1包，並由 │        │        │壹仟元沒收，│    │
│    │        │甲○○親送至臺中│        │        │如全部或一部│    │
│    │        │市沐蘭汽車旅館前│        │        │不能沒收時，│    │
│    │        │交予蕭惠丹，並收│        │        │以其財產抵償│    │
│    │        │取販賣毒品款項  │        │        │之。        │    │
│    │        │1,000元。       │        │        │            │    │
├──┼────┼────────┼────┼────┼──────┼──┤
│ 2  │96年3、4│由文嘉帆以其所有│1,000元 │販賣第三│處有期徒刑伍│    │
│    │月間某日│之0000-000000號 │        │級毒品罪│年陸月，扣案│    │
│    │凌晨    │與甲○○所有0952│        │        │如附表二編號│    │
│    │        │-834002號行動電 │        │        │4所示之物， │    │
│    │        │話聯繫，向甲○○│        │        │沒收；未扣案│    │
│    │        │購買1,000元之第3│        │        │因販賣第三級│    │
│    │        │級毒品愷他命1包 │        │        │毒品所得新臺│    │
│    │        │，並由甲○○親自│        │        │幣壹仟元沒收│    │
│    │        │駕駛馬自達廠自用│        │        │，如全部或一│    │
│    │        │小客車，攜帶毒品│        │        │部不能沒收時│    │
│    │        │至臺中市○○路之│        │        │，以其財產抵│    │
│    │        │麥當勞速食店後門│        │        │償之。      │    │
│    │        │往社區位置前交付│        │        │            │    │
│    │        │文嘉帆，並收取販│        │        │            │    │
│    │        │賣毒品款項1,000 │        │        │            │    │
│    │        │元。            │        │        │            │    │
│    │        │                │        │        │            │    │
├──┼────┼────────┼────┼────┼──────┼──┤
│ 3  │96年5月 │由文嘉帆以其所有│2000元  │販賣第三│處有期徒刑伍│    │
│    │中旬某日│上開門號行動電話│        │級毒品罪│年陸月，扣案│    │
│    │凌晨    │與甲○○所有0952│        │        │如附表二編號│    │
│    │        │-834-002行動電話│        │        │4所示之物， │    │
│    │        │聯繫，向甲○○購│        │        │沒收，未扣案│    │
│    │        │買1,000元之第3級│        │        │因販賣第三級│    │
│    │        │毒品愷他命2包， │        │        │毒品所得新臺│    │
│    │        │合計2, 000元，並│        │        │幣貳仟元沒收│    │
│    │        │由甲○○親自駕駛│        │        │，如全部或一│    │
│    │        │馬自達廠自用小客│        │        │部不能沒收時│    │
│    │        │車，攜帶毒品至臺│        │        │，以其財產抵│    │
│    │        │中市錢櫃ＫＴＶ前│        │        │償之。      │    │
│    │        │交付予文嘉帆，並│        │        │            │    │
│    │        │收取販賣毒品款  │        │        │            │    │
│    │        │2,000元。       │        │        │            │    │
├──┼────┼────────┼────┼────┼──────┼──┤
│ 4  │96年6月6│由文嘉帆以其所有│1,000元 │販賣第三│處有期徒刑伍│    │
│    │日零時39│之上開門號行動電│        │級毒品罪│年陸月，扣案│    │
│    │分許    │話撥打甲○○上開│        │        │如附表二編號│    │
│    │        │00 00-000000號行│        │        │1所示之愷他 │    │
│    │        │動電話聯繫，向陳│        │        │命參拾包及其│    │
│    │        │世傑購買1,000元 │        │        │包裝塑膠袋參│    │
│    │        │之第3級毒品愷他 │        │        │拾個、編號2 │    │
│    │        │命1 包，嗣並由陳│        │        │、3、5所示之│    │
│    │        │世傑親自駕駛馬自│        │        │物品均沒收；│    │
│    │        │達廠自用小客車，│        │        │未扣案因販賣│    │
│    │        │攜帶毒品至臺中市│        │        │第三級毒品所│    │
│    │        │黎明路之麥當勞速│        │        │得新臺幣壹仟│    │
│    │        │食店後門往社區位│        │        │元沒收，如全│    │
│    │        │置前交付予文嘉帆│        │        │部或一部不能│    │
│    │        │，並收取販賣毒品│        │        │沒收時，以其│    │
│    │        │款項1,000元。   │        │        │財產抵償之。│    │
├──┼────┼────────┼────┼────┼──────┼──┤
│ 5  │96年6月 │由蕭惠丹以其上開│尚未收取│販賣第三│處有期徒刑伍│    │
│    │26日22時│門號行動電話與陳│        │級毒品罪│年陸月，扣案│    │
│    │30分許  │世傑之0000-00000│        │        │如附表二編號│    │
│    │        │7號、0000-000000│        │        │1所示之愷他 │    │
│    │        │號行動電話聯繫，│        │        │命參拾包及其│    │
│    │        │向甲○○購買1,00│        │        │包裝塑膠袋參│    │
│    │        │0元之第3級毒品愷│        │        │拾個、編號2 │    │
│    │        │他命，由甲○○親│        │        │至5所示之物 │    │
│    │        │自駕駛馬自達廠自│        │        │品均沒收。  │    │
│    │        │用小客車攜帶毒品│        │        │            │    │
│    │        │至臺中市○○路2 │        │        │            │    │
│    │        │段68號之夏都汽車│        │        │            │    │
│    │        │旅館前交付予蕭惠│        │        │            │    │
│    │        │丹，因甲○○說以│        │        │            │    │
│    │        │後再算，蕭惠丹尚│        │        │            │    │
│    │        │未交付購買毒品款│        │        │            │    │
│    │        │項1,000元。     │        │        │            │    │
└──┴────┴────────┴────┴────┴──────┴──┘
┌───────────────────────────────┐
│附表二：                                                      │
├──┬──────────┬─────────────────┤
│編號│ 品  名  及  數  量 │備                              註│
├──┼──────────┼─────────────────┤
│ １ │第三級毒品愷他命30  │予以編號C1-1至C1-12、C1-13-1至    │
│    │包（驗前毛重66.23公 │C-13-18。經檢視均為白色細晶體，外 │
│    │克，驗餘淨重65.81公 │觀型態均相似，隨機抽取C1-12鑑定。 │
│    │克）                │(一)驗前總毛重66.23公克（包裝塑膠袋 │
│    │                    │  重約9.57公克)。                 │
│    │                    │(二)編號C1-12：                     │
│    │                    │  1.淨重19.81公克，取0.42公克鑑定 │
│    │                    │    用罄。                        │
│    │                    │  2.檢出3級毒品愷他命（Ketamine ，│
│    │                    │    又稱K他命）成分。             │
│    │                    │  3.純度約36％，                  │
│    │                    │(三)依據抽測純度質，推估18包均含愷他│
│    │                    │  命之驗前總純質淨重約20.39公克。 │
├──┼──────────┼─────────────────┤
│ ２ │第三級毒品一粒眠19  │予以編號C2。經檢視均為橙色圓形藥錠│
│    │顆（驗餘16顆）      │，外觀型態均相似，隨機抽取3顆磨混 │
│    │                    │鑑定。                            │
│    │                    │(一)送驗數量：19顆（總淨重，3.32公克│
│    │                    │  ），取3顆 (共重0.52公克)鑑定用罄│
│    │                    │  。                              │
│    │                    │(二)驗餘數量：16顆（淨重，2.8公克） │
│    │                    │  。                              │
│    │                    │(三)檢出3級毒品硝甲西泮（硝甲氮平， │
│    │                    │  Nimetazepam，俗稱一粒眠）成分。 │
│    │                    │(四)純度約5%，驗前總純質淨重約0.16公│
│    │                    │  克。                            │
├──┼──────────┼─────────────────┤
│ ３ │第三級毒品愷他命11顆│予以編號C3。經檢視均為淺咖啡色圓形│
│    │（驗餘8顆）         │藥錠，外觀型態均相似，隨機抽取3顆 │
│    │                    │磨混鑑定。                        │
│    │                    │(一)送驗數量：11顆（總淨重，4.88公克│
│    │                    │  ），取3顆 (共重1.33公克)鑑定用罄│
│    │                    │  。                              │
│    │                    │(二)驗餘數量：8顆（淨重，3.55公克） │
│    │                    │  。                              │
│    │                    │(三)檢出3級毒品愷他命（Ketamine ，又│
│    │                    │  稱K他命）、毒品先驅原料去甲麻黃 │
│    │                    │  （新麻黃）（Phenylpropanolamine │
│    │                    │  、Norephedrine）等成分。        │
│    │                    │(四)1.愷他命純度約13%，驗前總純質淨 │
│    │                    │    重約0.63公克。                │
│    │                    │  2.去甲麻黃純度約6.9%，驗前總純  │
│    │                    │    質淨重約0.33公克。            │
├──┼──────────┼─────────────────┤
│ ４ │行動電話（含SIM卡） │門號：0000-000-000                │
│    │                    │被告所有供販賣第三級毒品所用之物  │
├──┼──────────┼─────────────────┤
│ ５ │行動電話（含SIM卡） │門號：0000-000-000                │
│    │                    │被告所有供販賣第三級毒品所用之物  │
├──┼──────────┼─────────────────┤
│ ６ │行動電話（含SIM卡） │門號：0000-000-000                │
│    │                    │與本件犯罪無關聯                  │
└──┴──────────┴─────────────────┘


司法院資訊處製作；財團法人民間司法改革基金會備份。
